【裁判字號】    91,易緝,626
【裁判日期】    920127
【裁判案由】    竊盜等
【裁判全文】
臺灣臺中地方法院刑事判決                        九十一年度易緝字第六二六號
    公  訴  人  臺灣臺中地方法院檢察署檢察官
    被      告  丙○○  女  三.
右列被告因竊盜等案件，經檢察官提起公訴（九十一年度偵字第八三六號），本院判
決如左：
    主  文
丙○○竊盜，累犯，處有期徒刑陸月，如易科罰金，以參佰元折算壹日。
    事  實
一、丙○○前有違反麻醉藥品管理條例案件、違反動產擔保交易法案件、偽造文書及
    三次竊盜罪等前科，並曾於民國八十七年及八十八間，均因犯偽造署押罪，經臺
    灣彰化地方法院分別判處有期徒刑四月及三月確定，嗣經同法院於八十八年十二
    月二十日，以八十八年度聲字第二二五三號，定其應執行有期徒刑六月確定，甫
    於八十九年三月六日（檢察官誤認為八十九年四月四日）執行完畢出獄。緣丙○○因其友人甲○○不識字，乃與甲○○一同至臺中市○○路郵局，協助甲○○申
    辦甲○○所有帳號：000000－0號帳戶（下稱系爭帳戶）之提款卡，而獲
    悉甲○○該帳戶提款卡密碼。嗣丙○○於九十年八月十六日十二時許，向甲○○
    借得甲○○所有車牌號碼為ＪＲＣ－八四二號機車使用，因發現甲○○將上開郵
    局提款卡置於該機車置物箱內，竟意圖為自己不法之所有，竊取上開甲○○所有
    之提款卡一張。得手後，隨即基於為自己不法所有之意圖，於同日持該竊得之提
    款卡，前往臺中市西屯區工業區郵局，基於利用自動付款設備詐欺之犯意，藉輸
    入前開提款機密碼之不正方法，自同日十三時十一分十秒許起，至同日十三時十
    二分五十七秒許止，接續四次，從該郵局提款機內提領現金各新臺幣（下同）五
    千元、一萬元、三千元及一千元，共計一萬九千元，得手後旋將該提款卡放回機
    車置物箱內。嗣於同年月十七日十七時許，甲○○（起訴書誤載為丙○○）因需
    用錢提款時，發現系爭帳戶內少了一萬九千元，乃向警察報案，經警調閱臺中市
    西屯區工業區郵局提款機錄影帶後，始查悉上情。
二、案經臺中市警察局第六分局報告臺灣臺中地方法院檢察署檢察官偵查起訴。
    理  由
一、訊據被告丙○○固對於右揭因甲○○不識字，其乃協助甲○○向郵局申辦系爭帳
    戶提款卡，及於上開時地以甲○○之提款卡接續提領款項之事實坦承不諱，惟矢
    口否認有何竊盜及詐欺犯行，辯稱：上開甲○○所有之提款卡係伊友人乙○○所
    竊，當初乙○○將提款卡交予伊時，係對伊稱該提款卡係乙○○剛申辦領得，乙○○說不會用提款卡領錢，請伊幫忙領，伊並不知該提款卡是甲○○所有，提款
    卡密碼也是乙○○告訴伊云云。惟查，右揭事實業據被害人甲○○於警詢及偵審
    中指述歷歷，並經與被告一同前往提款之證人乙○○於審理中結證屬實，復有現
    場圖、系爭帳戶交易明細表、提款卡影本、錄影帶翻拍照片一張、扣案之錄影帶
    一捲，可資佐證。參以，上開提款卡，苟係乙○○所竊，衡情乙○○當無法得知
    甲○○提款卡之密碼；及本案係被告向甲○○借用機車後，旋即發生等情，證人
    乙○○於審理中證稱：伊並未將提款卡交予被告等語，應堪採信。綜上所述，被
    告所辯顯係事後卸責之詞，尚難採信。本件事證明確，被告犯行堪以認定。
二、查被告丙○○竊取被害人甲○○所有之提款卡後，復前往提款機取款，雖事後將
    提款卡放回原處，惟就其拿取提款卡部分，主係要利用該提款卡以為提領現金供
    己花用之工具，且其於拿取使用該提款卡後，持以提款，已使甲○○存於郵局內
    之現金短少，喪失處分之權利，就此部分其顯亦具有為自己不法所有之意圖，並
    不因被告事後將提款卡放回原處而有影響，尚難與「使用竊盜」等同而視。是核
    被告所為，係犯刑法第三百二十條第一項竊盜罪及第三百三十九條之二第一項由
    自動付款設備取得他人之物罪。又被告右揭所示四次由自動付款設備取財之舉動
    ，係於同時同地分次提領，時間密接、地點同一，侵害同一法益，應為接續犯。
    被告所犯前開二罪間，具有方法與結果之牽連關係，為牽連犯，依刑法第五十五
    條規定從一重之刑法第三百二十條第一項竊盜罪處斷。末查，被告前於八十七年
    及八十八間，均因犯偽造署押罪，經臺灣彰化地方法院分別判處有期徒刑四月及
    三月確定，嗣經同法院於八十八年十二月二十日，以八十八年度聲字第二二五三
    號，定其應執行有期徒刑六月確定，甫於八十九年三月六日執行完畢出獄，有臺
    灣臺中地方法院檢察署刑案資料查註紀錄表及臺灣高等法院被告全國前案紀錄表
    各一份附卷可憑，其於受有期徒刑執行完畢後，五年以內再犯本件有期徒刑以上
    之罪，為累犯，應依刑法第四十七條之規定加重其刑。爰審酌被告前有違反麻醉
    藥品管理條例案件、違反動產擔保交易法案件、偽造文書及三次竊盜罪等前科，
    有上開臺灣臺中地方法院檢察署刑案資料查註紀錄表及臺灣高等法院被告全國前
    案紀錄表各一份在卷可憑，素行不佳；其犯罪之動機、目的、手段、所生危害、
    計詐得現金一萬九千元，及其犯罪後猶飾詞否認犯行，迄未賠償甲○○所受損害
    等一切情狀，量處如主文所示之刑，並諭知易科罰金之折算標準。
據上論斷，應依刑事訴訟法第二百九十九條第一項前段，刑法第三百二十條第一項、
第三百三十九條之二第一項、第五十五條、第四十七條、第四十一條第一項前段，罰
金罰鍰提高標準條例第一條前段、第二條，判決如主文。
中      華      民      國    九十二    年      一      月    二十七    日
                                    臺灣臺中地方法院刑事第三庭
                                        法  官    江  奇  峰
右正本證明與原本無異。
如不服本判決，應於送達後十日內向本院提出上訴狀（須附繕本），上訴於臺灣高等
法院臺中分院。
                                        書記官
中      華      民      國    九十二    年      一      月    二十七    日
附錄論罪科刑法條
刑法第三百二十條第一項
意圖為自己或第三人不法之所有，而竊取他人之動產者，為竊盜罪，處五年以下有期
徒刑、拘役或五百元以下罰金。
刑法第三百三十九條之二第一項：
意圖為自己或第三人不法之所有，以不正方法由自動付款設備取得他人之物者，處三
年以下有期徒刑、拘役或一萬元以下罰金。


司法院資訊處製作；財團法人民間司法改革基金會備份。
